臺灣高等法院刑事判決　　　　　　　　96年度上訴字第1398號
　　上　訴　人　臺灣臺北地方法院檢察署檢察官
　　被　　　告　甲○○
　　　　　　　　丁○○
　　　　　　　　己○○
　　　　　　　　庚○○
　　　　　　　　戊○○○
　　　　　　　　　　　　樓
　　　　　　　　乙○○
上列上訴人因被告等違反公司法等案件，不服臺灣臺北地方法院
96年度訴字第5號，中華民國96年2月16日第一審判決（臺灣臺北
地方法院檢察署以94年度偵字第8601號聲請簡易判決處刑，原審
認為不宜以簡易判決處刑，改依通常程序審理），提起上訴，本
院判決如下：
    主  文
原判決撤銷。
甲○○共同公司負責人，公司應收之股款，股東並未實際繳納，
而以申請文件表明收足，處拘役拾日，如易科罰金，以銀元
佰元即新臺幣玖佰元折算壹日，減為拘役拾伍日，如易科罰金，
以銀元佰元即新臺幣玖佰元折算壹日，緩刑貳年。
丁○○共同連續公司負責人，公司應收之股款，股東並未實際繳
納，而以申請文件表明收足，處拘役伍拾捌日，如易科罰金，以
銀元佰元即新臺幣玖佰元折算壹日，減為拘役貳拾玖日，如易
科罰金，以銀元佰元即新臺幣玖佰元折算壹日，緩刑貳年。
己○○共同公司負責人，公司應收之股款，股東並未實際繳納，
而以申請文件表明收足，處拘役拾日，如易科罰金，以銀元
佰元即新臺幣玖佰元折算壹日，減為拘役拾伍日，如易科罰金，
以銀元佰元即新臺幣玖佰元折算壹日，緩刑貳年。
庚○○共同公司負責人，公司應收之股款，股東並未實際繳納，
而以申請文件表明收足，處拘役肆拾日，如易科罰金，以銀元
佰元即新臺幣玖佰元折算壹日，減為拘役貳拾日，如易科罰金，
以銀元佰元即新臺幣玖佰元折算壹日，緩刑貳年。
戊○○○共同公司負責人，公司應收之股款，股東並未實際繳納
，而以申請文件表明收足，處拘役拾日，如易科罰金，以銀元
佰元即新臺幣玖佰元折算壹日，減為拘役拾伍日，如易科罰金
，以銀元佰元即新臺幣玖佰元折算壹日，緩刑貳年。
乙○○共同公司負責人，公司應收之股款，股東並未實際繳納，
而以申請文件表明收足，處拘役肆拾日，如易科罰金，以銀元
佰元即新臺幣玖佰元折算壹日，減為拘役貳拾日，如易科罰金，
以銀元佰元即新臺幣玖佰元折算壹日，緩刑貳年。
    事  實
一、甲○○、丁○○、己○○、庚○○、戊○○○分別為如附表
    所示公司之負責人，均明知公司申請設立登記對股東應收之
    股款應確實收足且如附表所示各公司之股東均未實際繳納股
    款，竟分別與如附表所示之會計師（均未據起訴）及負責代
    作資金之姓名年籍不詳之人共同基於未收足公司設立應收股
    款而以申請文件表明收足之犯意聯絡（其中丁○○並基於概
    括之犯意），先委由如附表所示之各該會計師告知負責代作
    資金之人於附表所示之時間，將附表所示之款項存入如附表
    所示之各該銀行帳戶內，以取得股款收足證明，再由如附表
    所示之會計師依據上開不實股款繳納證明（即存摺存款之記
    載），在其業務上所查核製作之公司登記資本額查核報告書
    載明上開股款業已繳足，另檢具資產負債表、如附表所示公
    司帳戶活期存款存摺等資料向臺北市政府建設局辦理如附表
    所示公司之設立登記事宜。
二、於民國（下同）87年12月間，乙○○為學優資訊有限公司（
    址設臺北市○○路67號11樓之1，下稱學優公司）之負責人
    ，明知公司辦理增資登記對股東應收之股款應確實收足且其
    與其他股東林開宇、顧正萍、林方宇均未實際繳納股款，竟
    與會計師黃鑫魁（已死亡）及負責代作資金之姓名年籍不詳
    之人共同基於未收足公司增資應收股款而以申請文件表明收
    足之犯意聯絡，先委由黃鑫魁告知負責代作資金之人於87年
    12月2日，將新臺幣500萬元存入聯邦商業銀行帳號為000000
    000000號之帳戶內，以取得股款收足證明，再由黃鑫魁依據
    上開不實股款繳納證明（即存摺存款之記載），在其業務上
    所查核製作之公司增加資本額查核報告書載明上開股款業已
    繳足，另檢具資產負債表、上開公司帳戶活期存款存摺等資
    料向臺北市政府建設局辦理學優公司之增資登記事宜。
三、案經臺北市政府建設局函請臺灣臺北地方法院檢察署檢察官
    偵查起訴。
    理  由
一、按「除前3條（即刑事訴訟法第159條之1至第159條之3）之
    情形外，下列文書亦得為證據：一除顯有不可信之情況外，
    公務員職務上製作之紀錄文書、證明文書。二除顯有不可信
    之情況外，從事業務之人於業務上或通常業務過程所須製作
    之紀錄文書、證明文書。三除前2款之情形外，其他於可信
    之特別情況下所製作之文書」，刑事訴訟法第159條之4定有
    明文。查本案所涉所有審判外作成之文書證據，固均係被告
    以外之人於審判外之書面陳述而屬傳聞證據，惟經審酌其作
    成時之情況，均核與刑事訴訟法第159條之4之規定相符，復
    查無違背法定程序取得之情形，因認宜例外賦予其證據適格
    之地位而得為本案之證據，合先敘明。
二、上開犯罪事實，業據被告甲○○、丁○○、己○○、庚○○
    、戊○○○於偵查、原審及本院審理中坦白承認（見93年度
    他字第1683號影卷第79頁至第80頁、第85頁反面至第86頁反
    面、第91頁反面、第93頁；原審卷第54頁反面至第55頁、第
    57-1頁反面；本院卷第90頁反面至第91頁），另被告乙○○
    雖於本院審理時未到庭，惟其於偵查、原審審理中對上情亦
    供承不諱（見94年度偵字第8601號影卷一第30頁正、反面；
    原審卷第55頁、第57-1頁反面）。再者，被告乙○○於偵查
    中供稱：辦理公司增資登記是請1位代書（按依卷附委託書
    顯示應係黃鑫魁會計師，見94年度偵字第8601號影卷二第10
    1頁反面）辦理，資金是請代書幫忙弄，資金從何而來並不
    清楚，因不是公司的錢，事後當然由代書取回等語（94年度
    偵字第8601號影卷一第30頁反面），被告甲○○、丁○○、
    己○○、庚○○、戊○○○於本院審理中亦稱其等不認識金
    主，金主部分是會計師找的，會計師對於以上開資金充作公
    司應收股款乙節均屬知情等語（本院卷第91頁），其等上開
    所供均核與一般公司負責人欲虛設公司大多透過會計師或代
    書尋找金主，待事成後再由會計師或代書取回資金，並從中
    收取高額利息，而與金主瓜分其中利益之坊間一般社會經驗
    法則相符。此外，復有如附表所示公司及學優公司登記卷宗
    、聯邦商業銀行臺北分行於96年2月25日所發（96）聯臺北
    字第0028號函覆資料（原審卷第40頁至第41頁）及聯邦商業
    銀行忠孝分行於96年1月24日所發（96）聯忠孝字第0023號
    函覆資料（原審卷第42頁至第48頁）在卷可資佐證，堪認被
    告甲○○、丁○○、己○○、庚○○、戊○○○、乙○○前
    開自白均與事實相符，且被告等人就本件犯行均分別與如附
    表所示之會計師或黃鑫魁會計師及負責代作資金之姓名年籍
    不詳之人（即金主）間，具有犯意聯絡及行為分擔。至被告
    丁○○雖於本院審理中將其犯行諉責於臺北市政府建設局承
    辦人員於公司設立後未確實驗資云云；惟相關承辦人員縱未
    確實派員檢查，亦不代表被告即有知法犯法之權，其此部分
    所辯，自無解於其犯罪之成立。是本案事證業已明確，被告
    甲○○、丁○○、己○○、庚○○、戊○○○、乙○○上開
    犯行均堪以認定。
三、查被告6人行為後，公司法第9條及刑法均分別修正，其中刑
    法於94年2月2日修正公布，95年7月1日施行。按行為後法律
    有變更者，適用行為時之法律，但行為後之法律有利於行為
    人者，適用最有利於行為人之法律，現行刑法第2條第1項訂
    有明文。此條規定係規範行為後法律變更所生新舊法律比較
    適用之準據法，本身尚無比較新舊法之問題，應一律適用裁
    判時之現行刑法第2條規定以決定適用之刑罰法律。另公司
    法第9條於90年11月12日經總統令修正公布，於同年11月14
    日施行，將原公司法第9條第3項移列至同條第1項，法定刑
    則由5年以下有期徒刑、拘役或科或併科新臺幣6萬元以下罰
    金修正為5年以下有期徒刑、拘役或科或併科新臺幣50萬元
    以上250萬元以下罰金，自以修正前之規定對於被告較為有
    利，是依據95年7月1日修正施行之刑法第2條第1項前段，應
    適用被告行為時即修正前之公司法第9條第3項。又本次刑法
    修正之比較新舊法，應就罪刑有關之共犯、未遂犯、想像競
    合犯、牽連犯、連續犯、結合犯，以及累犯加重、自首減輕
    暨其他法定加減原因（如身分加減）與加減例等一切情形，
    綜其全部罪刑之結果而為比較（最高法院95年5月23日95年
    度第8次刑庭會議決議參照）。經查：
（一）就上開修正前公司法第9條第3項所定罰金刑之最低度而言
      ，修正前刑法第33條第5款原規定：「罰金：（銀元）1元
      以上」，依罰金罰鍰提高標準條例第1條前段規定提高為
      10倍，復依現行法規所定貨幣單位折算新臺幣條例第2條
      規定折算新臺幣為30元；於本次修正後刑法第33條第5款
      規定：「罰金：新臺幣1千元以上，以百元計算之」，依
      修正前法律所定罰金刑之最低度為新臺幣30元；若依修正
      後之法律所定罰金刑之最低度則為新臺幣1千元，自以修
      正前之規定較有利於被告。
（二）修正前刑法第56條連續犯之規定，於本次修正後業已刪除
      ，本件被告丁○○先後2次未收足公司股款而以申請文件
      表明收足之犯行，依新法該2次犯行均應分論併罰，而不
      得再依舊法連續犯之規定論以一罪並加重其刑至二分之一
      ，自以修正前連續犯之規定較有利於被告丁○○。
（三）綜上，揆諸前揭最高法院決議及修正後刑法第2條第1項之
      規定，綜合本件被告全部罪刑之結果而為比較，被告6人
      行為後修正之刑法並非較為有利，本件應適用被告6人行
      為時即修正前刑法之相關規定。
四、核被告甲○○、丁○○、己○○、庚○○、戊○○○、乙○○所為，均係犯修正前之公司法第9條第3項未收足公司股款
    而以申請文件表明收足罪。被告甲○○、丁○○、己○○、
    庚○○、戊○○○就本件犯行均分別與如附表所示之會計師
    及負責代作資金之姓名年籍不詳之人間，另被告乙○○就本
    件犯行與黃鑫魁會計師及負責代作資金之姓名年籍不詳之人
    間，具有犯意聯絡及行為分擔，均為共同正犯（按各該會計
    師及負責代作資金之姓名年籍不詳之人雖非修正前公司法第
    9條第3項之公司負責人，惟因身分或其他特定關係成立之罪
    ，其共同實施或教唆幫助者，雖無特定關係，仍以共犯論，
    是被告6人仍應論以共同正犯。又修正前刑法第28條原規定
    ：「二人以上共同實施犯罪之行為者，皆為正犯」，於本次
    修正後則規定：「二人以上共同實行犯罪之行為者，皆為正
    犯」，揆諸本條之修正理由係為釐清陰謀共同正犯、預備共
    同正犯、共謀共同正犯是否合乎本條規定之正犯要件。而本
    案被告6人所涉之違反公司法犯行，既屬實行犯罪行為之正
    犯，則上開修正自無所謂有利或不利於被告之情形，應逕行
    適用修正後之規定）。又被告丁○○先後2次犯行，係委由
    不同之會計師分別為吉星、永吉2家公司辦理申請設立登記
    事宜，時間緊接，觸犯構成要件相同之罪名，顯係基於概括
    犯意為之，應依修正前刑法第56條連續犯之規定以一罪論，
    並加重其刑。再被告6人係於96年4月24日以前犯本件犯行，
    所犯並非中華民國96年罪犯減刑條例（下稱96年罪犯減刑條
    例）第3條所列罪名，核與該條例第2條第1項第3款之規定相
    符，爰依法減其宣告刑二分之一。
五、原審據以對被告6人論罪科刑，固非無見。惟查：（一）被
    告甲○○、丁○○、己○○、庚○○、戊○○○就本件犯行
    均分別與如附表所示之會計師及負責代作資金之姓名年籍不
    詳之人間，另被告乙○○就本件犯行與黃鑫魁會計師及負責
    代作資金之姓名年籍不詳之人間，具有犯意聯絡及行為分擔
    ，均為共同正犯，原判決就各該負責代作資金之姓名年籍不
    詳之人參與本件犯行部分均置而未論，甚且謂被告甲○○、
    丁○○、己○○、庚○○、戊○○○、乙○○係利用不知情
    之如附表所示及黃鑫魁會計師為上開犯行，均為間接正犯云
    云，自有未洽。（二）原判決漏未就被告丁○○先後2次犯
    行論以連續犯，亦有未洽。（三）本件被告6人犯罪時間均
    係在96年4月24日以前，合於中華民國96年罪犯減刑條例第2
    條第1項第3款減刑規定，原審未及依法減刑，亦有未合。檢
    察官上訴意旨以被告6人分別與如附表所示之會計師或黃鑫
    魁會計師及各該負責代作資金之姓名年籍不詳之人間有犯意
    聯絡及行為分擔，均為共同正犯等語，指摘原判決漏未論以
    共同正犯之不當，為有理由，加之原判決另有前揭（二）（
    三）之可議，自應由本院將原判決撤銷，另為適法之諭知。
    爰審酌被告甲○○、丁○○、己○○、庚○○、戊○○○、
    乙○○於偵、審中均坦白承認犯行，惟被告丁○○於本院審
    理中將其犯行諉責於臺北市政府建設局承辦人員於公司設立
    後未確實驗資之犯後態度、被告6人之犯罪手段、犯罪對於
    國家社會法益及社會交易安全之危害，並參以被告等未收足
    公司股款之數額差異等情狀，分別量處如主文所示之刑，並
    各依96年罪犯減刑條例第2條第1項第3款之規定減其刑期二
    分之一。而易科罰金部分，90年1月12日修正生效前之條文
    原規定「犯最重本刑為3年以下有期徒刑以下刑之罪，而受6
    月以下有期徒刑或拘役之宣告，因身體、教育、職業或家庭
    之關係，執行顯有困難，得以1元以上3元以下折算1日，易
    科罰金」，90年1月12日修正生效後之規定擴大得易科罰金
    之範圍，凡「所犯最重本刑為5年以下有期徒刑之罪」，符
    合前開與舊法相同之其他要件下，即得易科罰金，95年7月1
    日修正生效後之規定則刪除「因身體、教育、職業、家庭之
    關係或其他正當事由，執行顯有困難者」之要件，將易科罰
    金之折算標準，由原配合罰金罰鍰提高標準條例第2條規定
    （已於95年7月1日刪除）之銀元100元至銀元300元折算1日
    ，提高為新臺幣1千元、2千元或3千元折算1日，比較新舊法
    之結果，自以90年1月12日修正生效後、95年7月1日修正生
    效前刑法第41條第1項前段之規定對被告6人較為有利，爰依
    95 年7月1日修正生效前刑法第41條第1項前段，及96年罪犯
    減刑條例第9條之規定，就被告6人之原宣告刑及減得之刑，
    分別諭知易科罰金之折算標準。又修正前刑法第74條原規定
    ：「受2年以下有期徒刑、拘役或罰金之宣告，而有左列情
    形之一，認為以暫不執行為適當者，得宣告2年以上、5年以
    下之緩刑，其期間自裁判確定之日起算：一、未曾受有期徒
    刑以上刑之宣告者。二、前受有期徒刑以上刑之宣告，執行
    完畢或赦免後，5年以內未曾受有期徒刑以上刑之宣告者」
    ，於本次修正後則規定：「受2年以下有期徒刑、拘役或罰
    金之宣告，而有下列情形之一，認以暫不執行為適當者，得
    宣告2年以上5年以下之緩刑，其期間自裁判確定之日起算：
    一、未曾因故意犯罪受有期徒刑以上刑之宣告者。二、前因
    故意犯罪受有期徒刑以上刑之宣告，執行完畢或赦免後，5
    年以內未曾因故意犯罪受有期徒刑以上刑之宣告者。緩刑宣
    告，得斟酌情形，命犯罪行為人為下列各款事項：一、向被
    害人道歉。二、立悔過書。三、向被害人支付相當數額之財
    產或非財產上之損害賠償。四、向公庫支付一定之金額。五
    、向指定之公益團體、地方自治團體或社區提供40小時以上
    240小時以下之義務勞務。六、完成戒癮治療、精神治療、
    心理輔導或其他適當之處遇措施。七、保護被害人安全之必
    要命令。八、預防再犯所為之必要命令。前項情形，應附記
    於判決書內。第2項第3款、第4款得為民事強制執行名義。
    緩刑之效力不及於從刑與保安處分之宣告」，依據最高法院
    95年度第8次刑事庭會議決議「犯罪在新法施行前，新法施
    行後，緩刑之宣告，應適用新法第74條之規定」，本案被告
    6人行為時既均係在95年7月1日新法施行前，其等緩刑之宣
    告自應逕行適用95年7月1日修正生效之緩刑規定。查被告甲○○、丁○○、己○○、庚○○、戊○○○、乙○○前均未
    曾因故意犯罪受有期徒刑以上刑之宣告，有本院被告前案紀
    錄表在卷可稽，且被告甲○○、丁○○、己○○、庚○○、
    戊○○○、乙○○並無使用設立附表所示之公司及增資之學
    優公司從事任何其他不法行為，本院信被告甲○○、丁○○
    、己○○、庚○○、戊○○○、乙○○經此教訓當知所警惕
    而無再犯之虞，因認對被告甲○○、丁○○、己○○、庚○○、戊○○○、乙○○所宣告之刑，均以暫不執行為適當，
    爰分別依現行刑法第74條第1項第1款併予宣告緩刑如主文所
    示。
六、至公訴意旨另以：被告甲○○、丁○○、己○○、庚○○、
    戊○○○、乙○○未收足如附表所示公司及學優公司股東應
    繳納之股款而以文件表明收足，並委由丙○○、陳仁憲、黃
    鑫魁等會計師辦理公司設立或公司增資變更登記，使承辦公
    務員將此等不實事項登載於其職務上所掌之公司設立登記或
    公司變更登記事項卡公文書上，均足以生損害於臺北市政府
    建設局審核公司設立或增資之正確性，因認被告甲○○、丁○○、己○○、庚○○、戊○○○、乙○○另涉犯刑法第21
    4條之使公務員將不實事項登載於所掌之公文書罪嫌。然按
    刑法第214條使公務員登載不實事項於公文書罪，須一經他
    人之聲明或申報，公務員即有登載之義務，並依其所為之聲
    明或申報予以登載，而屬不實事項者，始足構成，若其所為
    之聲明或申報，公務員尚須為實質之審查，以判斷其真實與
    否，始得為一定之記載者，即非本罪所稱之使公務員登載不
    實。又依公司法第388條、90年11月12日修正前同法第412條
    第2項規定觀之，向主管機關申請為有限公司設立之登記，
    其於申請設立登記時，公司應收之股款是否確已繳足，主管
    機關應派員檢查，並得通知公司限期申復，亦即須為實質之
    審查，以判斷其真實與否，而非僅依其申請或聲明即為一定
    登載之形式審查，則有限公司負責人明知申請設立登記時，
    公司應收之股款並未繳足，仍以申請文件表明收足而使公務
    員將此不實事項予以登載，應僅成立90年11月12日修正前公
    司法第9條第3項之罪，無適用刑法第214條論罪之餘地，有
    最高法院89年度臺非字第46號裁判要旨可資參照，而依公司
    法第388條之規定觀之，亦可知主管機關就公司增資是否確
    實收足股款一節亦應為實質之審查，是本案自難認被告甲○○、丁○○、己○○、庚○○、戊○○○、乙○○上開行為
    係犯刑法第214條之罪，惟因公訴人認被告甲○○、丁○○
    、己○○、庚○○、戊○○○、乙○○所涉此部分罪嫌係與
    前揭論罪部分有牽連犯之裁判上一罪關係，爰就此部分均不
    另為無罪之諭知。至最高法院雖於96年7月10日96年度第7次
    刑事庭會議決議略以：「公司負責人明知公司應收之股款，
    股東並未實際繳納，而以申請文件表明收足，使公務員登載
    於職務上所掌之公文書，足以生損害於公眾或他人，所犯公
    司法第9條第1項前段及刑法第214條兩罪，就行為人而言，
    僅有自然行為概念之一行為，且係基於一個意思決定為之，
    自應評價為一個犯罪行為。又刑法第214條之罪係在保護一
    般公共信用，除行為人已為不實之申請外，尚待該管公務員
    將之登載於職務上所掌之公文書，始足成立；至於公司法第
    9條第1項前段之罪，係在防止虛設公司及防範經濟犯罪，只
    要行為人提出不實之申請，即足成立，不以該管公務員已登
    載於職務上所掌之公文書為必要。二者之犯罪構成要件並不
    相同，屬一行為觸犯數罪名之想像競合犯，應依刑法第55條
    之規定，從較重之公司法第9條第1項前段處斷」等語，惟參
    酌同院96年6月12日96年度第5次刑事庭會議決議關於「主管
    機關對於公司登記事項之審查，於前揭公司法第412條等相
    關規定於90年11月12日修正刪除後，僅形式上審查其是否『
    違反本法』或『不合法定程式』而已，不再為實質審查」之
    旨，可知前揭最高法院第7次刑事庭會議決議係行為人於公
    司法修正後辦理公司登記事項，如有明知為不實之事項，而
    使公務員登載於職務上所掌之公文書，足以生損害於公眾或
    他人者，始有其適用，自無從作為認定被告6人於行為時另
    涉犯刑法第214條罪嫌之依據，附此敘明。
七、被告乙○○經本院合法傳喚，無正當之理由不到庭，此有本
    院審理期日傳票送達證書、審理筆錄及報到單在卷足憑，爰
    不待其陳述，逕行判決。
八、據上論斷，應依刑事訴訟法第369條第1項前段、第364 條、
    、第299條第1項前段、第371 條，90年11月12日修正前公司
    法第9條第3項，刑法第11條前段、第2條第1項、第28條、第
    74條第1項第1款，95年7月1日修正施行前刑法第56條、第41
    條第1項前段、第33條第5款，95年7月1日修正刪除前罰金罰
    鍰提高標準條例第2條，現行法規所定貨幣單位折算新臺幣
    條例第2條，中華民國96年罪犯減刑條例第2條第1項第3款、
    第7條、第9條，判決如主文。
本案經檢察官曾忠己到庭執行職務。
中　　華　　民　　國　　96　　年　　9 　　月　　20　　日
                  刑事第九庭審判長法  官  劉景星
                                  法  官  王敏慧
                                  法  官  周盈文
以上正本證明與原本無異。
如不服本判決，應於收受送達後十日內向本院提出上訴書狀，其
未敘述上訴之理由者並得於提起上訴後十日內向本院補提理由書
（均須按他造當事人之人數附繕本）。
                                  書記官  余姿慧
中　　華　　民　　國　　96　　年　　9 　　月　　20　　日
附錄：本案論罪科刑法條全文
90年11月12日修正前公司法第9條
公司設立登記後，如發現其設立登記或其他登記事項，有違法情
事時，公司負責人各處1 年以下有期徒刑、拘役或科或併科新臺
幣6 萬元以下罰金。
公司負責人對於前項登記事項，為虛偽之記載者，依刑法或特別
刑法有關規定處罰。
公司應收之股款，股東並未實際繳納，而以申請文件表明收足，
或股東雖已繳納而於登記後將股款發還股東，或任由股東收回者
，公司負責人各處5 年以下有期徒刑、拘役或科或併科新臺幣6
萬元以下罰金。
前3 項裁判確定後，由法院檢察處知中央主管機關撤銷其登記。
附表 （單位：新臺幣）
┌─┬─────┬──┬───────┬───────────┬────┐
│編│公司名稱及│辦理│未繳納股款之股│未收足之股款金額      │辦理公司│
│號│設立地址  │時間│東姓名        ├───────────┤設立登記│
│  │          │    │              │存入帳戶              │之會計師│
├─┼─────┼──┼───────┼───────────┼────┤
│1 │弘祥廣告有│86年│甲○○（負責人│100萬元               │丙○○  │
│  │限公司（設│12月│）、林子宸、吳├───────────┤        │
│  │在臺北市景│2 日│憑愛群、吳心如│聯邦商業銀行帳號為0261│        │
│  │興路42巷4 │    │、吳正中      │00000000號、戶名弘祥廣│        │
│  │弄6 號）  │    │              │告有限公司籌備處之帳戶│        │
├─┼─────┼──┼───────┼───────────┼────┤
│2 │吉星建設有│86年│丁○○（負責人│2500萬元              │陳仁憲  │
│  │限公司（設│12月│）、黃玉、陳俊├───────────┤        │
│  │在臺北市新│16日│輝、陳宏智、陳│聯邦商業銀行帳號為0261│        │
│  │生北路2 段│    │志青          │00000000號、戶名吉星建│        │
│  │60巷16號）│    │              │設有限公司籌備處之帳戶│        │
├─┼─────┼──┼───────┼───────────┼────┤
│3 │永吉營造有│86年│丁○○（負責人│300萬元               │丙○○  │
│  │限公司（設│12月│）、黃玉、陳俊├───────────┤        │
│  │在臺北市新│19日│輝、陳宏智、陳│聯邦商業銀行帳號為0261│        │
│  │生北路2 段│    │志青          │00000000號、戶名永吉營│        │
│  │60巷16號）│    │              │造有限公司籌備處之帳戶│        │
├─┼─────┼──┼───────┼───────────┼────┤
│4 │學欣資訊有│86年│己○○（負責人│200萬元               │丙○○  │
│  │限公司（設│12月│）、吳金輝、吳├───────────┤        │
│  │在臺北市四│9日 │從芳、劉映均、│聯邦商業銀行帳號為0261│        │
│  │維路170 巷│    │姜玉生        │00000000號、戶名學欣資│        │
│  │16號1樓） │    │              │訊有限公司籌備處之帳戶│        │
├─┼─────┼──┼───────┼───────────┼────┤
│5 │昱瑾實業有│87年│庚○○（負責人│500萬元               │丙○○  │
│  │限公司（設│11月│）、鐘關關、紀├───────────┤        │
│  │臺北市光復│20日│張淑霞、紀金灶│聯邦商業銀行帳號為0021│        │
│  │南路260 巷│    │、鐘唯恆      │00000000號、戶名昱瑾實│        │
│  │46號2 樓）│    │              │業有限公司籌備處之帳戶│        │
├─┼─────┼──┼───────┼───────────┼────┤
│6 │鼎夏資訊有│86年│戊○○○（負責│100萬元               │陳仁憲  │
│  │限公司（設│12月│人）、陳文仁、├───────────┤        │
│  │在臺北市中│29日│歐陽偉傑、林華│聯邦商業銀行帳號為0261│        │
│  │原街13號1 │    │玲、張峻凱    │00000000號、戶名鼎夏資│        │
│  │樓）      │    │              │訊有限公司籌備處之帳戶│        │
└─┴─────┴──┴───────┴───────────┴────┘
